【裁判字號】    89,易,143
【裁判日期】    890128
【裁判案由】    違反建築法
【裁判全文】
臺灣臺中地方法院刑事判決                          八十九年度易字第一四三號
    公  訴  人  臺灣臺中地方法院檢察署檢察官
    被      告  甲○○
右列被告因違反建築法案件，經檢察官提起公訴（八十八年度偵字第二四一一六號）
，本院判決如左：
    主  文
甲○○違反依建築法規定停止供水、供電之建築物，非經市主管建築機關審查許可，
不得擅自接水、接電或使用，未經許可擅自接水、接電及使用，處有期徒刑肆月，併
科罰金新臺幣拾萬元，有期徒刑如易科罰金，罰金如易服勞役，均以參佰元（即新臺
幣玖佰元）折算壹日。
    事  實
一、甲○○係設於台中市○區○○路四五號五樓假日能量健康世界之負責人（該假日
    能量健康世界店因違規將使用用途為商場之場所變更建築物使用為美容護膚店，
    早經主管機關台中市政府工務局科處罰鍰並勒令停止使用在案），其自民國（下
    同）八十八年十一月一日（公訴人誤載為十月一日）起，在上開台中市○區○○
    路四五號五樓，繼續經營假日能量健康世界店，而仍違規作為美容護膚店使用，
    嗣於八十八年十一月十六日，經台中市政府以甲○○擅自變更使用且危害公共安
    全為由，執行停止供水、供電，並拆除水錶、電錶在案，甲○○明知依建築法規
    定停止供電之建築物，非經主管建築機關審查許可，不得擅自接水、電或使用，
    詎甲○○竟仍於斷水、斷電後，私接水、電，而繼續營業使用，後於八十八年十
    一月十八日經主管機關查獲。
二、案經台中市政府移送臺灣臺中地方法院檢察署檢察官偵查起訴。
    理  由
一、訊據被告甲○○對於其於上開假日能量健康世界美容護膚店遭停止供水、供電後
    ，復接水、電繼續營業之事實，均坦承不諱，僅辯稱：伊對斷水、斷電之事不知
    情，且私立接水、電係伊員工所為，伊亦不知情云云；惟查：右揭事實業據被告
    於偵查中供承不諱在卷，此外，並有台中市政府八十七年十月六日八十七中工建
    字第六八０二八號函影本一件、台中市建築物公共安全之構造及設備檢（複）查
    紀錄表影本一件、台中市政府執行院頒「維護公共安全方案」評定違規商號停止
    供水供電拆除記錄表影本一件、台中市政府複查建築物違規使用案件八十八年十
    一月十八日中府工建用字第０六八三一號處分書一件、台中市政府工務局使用執
    照存根影本一張、台中市政府工務局使用執照樓層附表存根影本一件、台中市政
    府簽退會核單影本一件在卷可資佐證，被告事後於本院翻異前供所辯，不僅無法
    提出其所指私自接水、電之員工姓名及住所，以供本院查對，空言抗辯，已難採
    信，且其所辯與其於偵查中所供大不相符，應係事後卸責之詞，尚無足採。本件
    事證明確，被告之前開犯行，已足以證明。
二、被告經營假日能量健康世界之建築物所在地違反各該建築物原本使用用途違規使
    用為美容護膚店，經主管機關依建築法規定予以停止供水、供電後，未經許可擅
    自接水、接電並使用，是核被告所為，係犯建築法第九十四條之一之罪，爰審酌
    被告為謀私利，無視主管機關依法斷電之禁令，未經審查許可，仍私自接水、接
    電作營業使用，極易發生危險，釀致災害，及其犯罪後之態度等一切情狀，量處
    如主文所示之刑，並就所處有期徒刑，諭知易科罰金之折算標準，就所併科之罰
    金，諭知易服勞役之折算標準。
據上論斷，應依刑事訴訟法第二百九十九條第一項前段，建築法第九十四條之一，刑
法十一條前段、第四十一條、第四十二條第二項，罰金罰鍰提高標準條例第二條，判
決如主文。
中    華    民    國      八十九      年      一      月     二十八     日
                                        法  官    李  國  增
右正本證明與原本無異。
如不服本判決，應於送達後十日內向本院提出上訴狀（須附繕本），上訴於台灣高等
法院台中分院。
                                        書記官
中    華    民    國      八十九      年      一      月     二十八     日
附錄法條：
建築法第九十四條之一：
依本法規定停止供水或供電之建築物，非經直轄市、縣（市）（局）主管建築機關審
查許可，不得自接水、接電或使用；未經許可自接水、接電或使用者，處一年以
下有期徒刑、拘役或科或併科新台幣三十萬元以下罰金。


司法院資訊處製作；財團法人民間司法改革基金會備份。
